臺灣嘉義地方法院刑事判決　　　　　　　　　　　　　　九十三年度簡上字第八號
　　上　訴　人　臺灣嘉義地方法院檢察署檢察官
　　被　　　告　甲○○
右列上訴人因被告竊盜案件，不服本院九十二年度簡字第一四三五號，中華民國九十
二年十一月二十八日之第一審簡易判決（聲請簡易判決處刑書：臺灣嘉義地方法院檢
察署九十二年度偵字第六八一二號）提起上訴，及移請本院併案審理（臺灣嘉義地方
法院檢察署九十二年度偵字第七九九九號），本院管轄第二審之合議庭判決如左︰
    主  文
原判決撤銷。
甲○○連續竊盜，累犯，處有期徒刑伍月，如易科罰金，以佰元折算壹日。
    事  實
一、甲○○於民國八十六年間因違反麻醉藥品管理條例案件，經本院於八十七年三月
    六日以八十六年度訴字第八九七號判處有期徒刑七月確定，於八十七年十一月十
    七日縮短刑期執行完畢。仍不知悔改，基於概括犯意，連續意圖為自己不法之所
有，(1)於九十二年九月二十四日下午三時許，騎乘其母親所有車號ＫＢ七－四九
    三號重型機車，至嘉義縣民雄鄉秀林村林子尾四一號「普安宮」竊取鋁門一扇。
    (2)於九十二年十一月十五日下午五時三十分許，亦騎乘前揭車輛至嘉義市○○○
    路三一一號嘉南教會前，竊取嘉南教會所有之鋁門窗二扇。嗣分別經警調閱監視
    視錄影帶查獲及嘉南教會傳道士陳玉嫥發覺，告知嘉南教會牧師蔡建民後報警處
    理。
二、案經嘉義縣警察局民雄分局、嘉義市警察局第二分局報請臺灣嘉義地方法院檢察
    署檢察官聲請簡易判決處刑及移送併辦。
    理      由
一、右揭犯罪事實，業據被告甲○○於警詢、偵查及本院審理時坦承不諱，核與證人
    普安宮主任委員乙○○、嘉南教會牧師蔡建民、嘉南教會傳道士陳玉嫥、被告母
    親吳林碧慎證述情節相符，並有被害報告單、蔡建民出具之贓物認領保管收據一
    紙、監視錄影翻拍照片四幀、失竊鋁門照片及上開機車照片四幀附卷足憑，均核
    與被告之自白相符。是本件事證明確，被告竊盜犯行要可認定，應依法論科。
二、核被告甲○○所為，係犯刑法第三百二十條第一項之普通竊盜罪。被告先後二次
    犯行，時間緊接，犯罪構成要件相同，顯係基於概括犯意反覆為之，為連續犯，
    應以一罪論，並依法加重其刑。檢察官原僅就被告於九十二年九月二十四日下午
    三時許之竊盜犯行（即臺灣嘉義地方法院檢察署九十二年度偵字第六八一二號）
    ，向本院聲請以簡易判決處刑，然按檢察官就犯罪事實一部聲請簡易判決處刑者
    ，其效力及於全部，本院自應就檢察官移請本院併案審理部分（即臺灣嘉義地方
    法院檢察署九十二年度偵字第七九九九號），一併加以審理。又查被告前曾於八
    十六年間因違反麻醉藥品管理條例案件，經本院於八十七年三月六日以八十六年
    度訴字第八九七號判處有期徒刑七月確定，於八十七年十一月十七日縮短刑期執
    行完畢，此有臺灣高等法院被告全國前案紀錄表在卷可憑，其於刑之執行完畢五
    年內再犯本件有期徒刑以上之罪，為累犯，應依刑法第四十七條規定加重其刑，
    並與前開連續竊盜罪部分遞加之。
三、本院原審以被告竊盜之事證明確，據以論科，認事用法固非無見。惟查，被告上
    開竊盜犯行，有如前所述連續犯之裁判上一罪情形，原審於判決時未及審酌於此
    ，僅就檢察官聲請部分逕以簡易判決處刑，稍有未洽。上訴意旨以原審對於未及
    審酌部分，請求撤銷原判決，為有理由，應由本院撤銷改判。爰審酌被告犯罪之
    動機、目的、手段、所竊得之財物價值，及其犯罪後坦承犯行之態度等一切情狀
    ，爰量處如主文所示之刑，並諭知易科罰金之折算標準，以資懲儆。
據上論斷，應依刑事訴訟法第四百五十五條之一第三項、第三百六十九條第一項前段
、第三百六十四條、第二百九十九條第一項前段，刑法第五十六條、第三百二十條第
一項、第四十七條、第四十一條第一項前段，罰金罰鍰提高標準條例第一條前段、第
二條判決如主文。
本案經檢察官陳昭廷到庭執行職務。
中      華        民        國    九十三    年    四    月     十三     日
                                  臺灣嘉義地方法院刑事第三庭
                                      審判長法官  沈  福  財
                                            法官  陳  端  宜
                                            法官  朱  美  璘
右正本證明與原本無異
不得上訴
中      華        民        國    九十三    年     四    月    十三     日
                                          書記官  尹  玉  琪
附錄本案所犯法條全文
中華民國刑法第三百二十條
(普通竊盜罪、竊佔罪)
意圖為自己或第三人不法之所有，而竊取他人之動產者，為竊盜罪，處五年以下有期
徒刑、拘役或五百元以下罰金。
意圖為自己或第三人不法之利益，而竊佔他人之不動產者，依前項之規定處斷。
前二項之未遂犯罰之。
